【裁判字號】    97,訴,1283
【裁判日期】    971210
【裁判案由】    違反毒品危害防制條例
【裁判全文】
臺灣雲林地方法院刑事判決              97年度訴字第1283號
公  訴  人  臺灣雲林地方法院檢察署檢察官
被      告  乙○○
                    （另案
上列被告因毒品危害防制條例案件，經檢察官提起公訴（97年度
毒偵字第1627、1686、1700號），被告於準備程序進行中就被訴
事實為有罪之陳述，本院進行簡式審判程序，判決如下：
    主  文
乙○○施用第一級毒品，累犯，處有期徒刑玖月。又施用第一級
毒品，累犯，處有期徒刑玖月。應執行有期徒刑壹年肆月。
    事  實
一、乙○○前因施用毒品案件，經觀察、勒戒後，認無繼續施用
    毒品傾向，於民國92年12月27日釋放出所，並由臺灣雲林地
    方法院檢察署檢察官於92年12月18日以92年度毒偵字第210
    號為不起訴處分確定。又因2 次竊盜案件，經本院以94年度
    易緝字第16號、第17號各判處有期徒刑10月確定，復因連續
    施用第1 級毒品、施用第1 、2 級毒品等案件，經本院以94
    年度訴字第482 號、94年度訴字第586 號分別判處有期徒刑
    7 月、8 月、6 月，上開案件經定應執行為有期徒刑3 年2
    月確定，減刑後，另定應執行刑為有期徒刑1 年7 月，於96
    年7 月16日執行完畢出監。猶不知悔改，於上開觀察、勒戒
    執行完畢釋放後5 年內，再為下列施用第1 級毒品犯行：
    (一)基於施用第1 級毒品海洛因之犯意，於97年8 月26下午某
      時許，以將海洛因摻水後置於針筒內注射血管之方式，在
      雲林縣北港鎮○○里○○路120 號住處，施用第1 級毒品
      海洛因1 次。嗣於(一)97年8 月27日上午5 時40分許，在雲
      林縣北港鎮光復里北港糖廠堆蔗場西側空地，因另涉竊盜
      案件為警查獲，經採尿送驗，檢出毒品嗎啡陽性反應；(二)
      97年8 月27日下午6 時30分許，因竊盜案件解送臺灣雲林
      看守所羈押，經監所人員採尿送驗，亦檢出毒品嗎啡陽性
      反應而悉上情。
    (二)基於施用第1 級毒品海洛因之犯意，於97年9 月21日晚上
      某時許，以將海洛因摻水後置於針筒內注射血管之方式，
      在雲林縣北港鎮○○里○○路120 號住處，施用第1 級毒
      品海洛因1 次。嗣於97年9 月22日上午9 時許，騎乘車牌
      號碼LJB-535 號重型機車行經雲林縣北港鎮○○里○○路
      時，因交通違規為警攔查，經警在機車置物箱內發現其所
      有供施用海洛因所用之注射針筒1 支（該注射針筒已遭乙
      ○○趁機丟棄），經採尿送驗，檢出毒品嗎啡陽性反應而
      悉上情。
二、案經雲林縣警察局北港分局報告及臺灣雲林看守所移送臺灣
    雲林地方法院檢察署檢察官偵查起訴。
    理  由
一、本件被告乙○○所犯係死刑、無期徒刑、最輕本刑為3 年以
    上有期徒刑以外之罪，其於準備程序就被訴事實為有罪之陳
    述，經本院裁定由受命法官獨任以簡式審判程序審理，則依
    刑事訴訟法第273 條之2 、同法第159 條第2 項之規定，不
    適用傳聞法則有關限制證據能力之相關規定，合先敘明。
二、上開事實，業據被告乙○○坦承不諱，且被告於97年8 月27
    日、97年9 月22日為警查獲時及於97年8 月27日解送臺灣雲
    林看守所羈押時，所採集之尿液檢體，經鑑驗結果，均呈嗎
    啡陽性反應（按海洛因係由嗎啡經化學合成而製得，經注射
    進入人體後，因代謝分解成嗎啡，因此施打海洛因後，由尿
    液中檢驗結果為嗎啡反應），有雲林縣警察局北港分局查獲
    煙毒嫌犯尿液送檢真實姓名對照表2 份、臺灣檢驗科技股份
    有限公司97年9 月10日、97年10月1 日濫用藥物尿液檢驗報
    告各1 份；臺灣雲林第二監獄收容人尿液採集作業確認書、
    同意書、檢體採收紀錄表、詮昕科技股份有限公司97年9 月
    10日濫用藥物尿液檢驗報告各1 份在卷可稽，足認被告上開
    自白與事實相符，應可採信。又被告前因施用毒品案件，經
    觀察、勒戒後，認無繼續施用毒品傾向，於92年12月27日釋
    放出所，並由臺灣雲林地方法院檢察署檢察官於92年12月18
    日以92年度毒偵字第210 號為不起訴處分確定等情，有被告
    前開案號不起訴處分書、臺灣高等法院被告前案紀錄表各1
    份在卷可參。被告於觀察勒戒執行完畢釋放後，5 年內再犯
    本件施用毒品之事證明確，犯行堪以認定。
三、按海洛因為毒品危害防制條例第2 條第2 項第1 款所明定之
    第1 級毒品。核被告乙○○事實欄一之(一)、(二)所為，均係犯
    毒品危害防制條例第10條第1 項之施用第1 級毒品罪。其各
    次非法持有第1 級毒品海洛因之低度行為，已為其施用之高
    度行為所吸收，均不另論罪。被告先後2 次施用第1 級毒品
    犯行，犯意各別，所犯上開2 罪，應分論併罰。又被告有如
    事實欄所述之前案科刑及執行紀錄，有卷附臺灣高等法院被
    告前案紀錄表可按，其受有期徒刑之執行完畢，5 年以內故
    意再犯有期徒刑以上之罪，所犯上開2 罪均為累犯，應依刑
    法第47條第1 項之規定，各加重其刑。再被告施用毒品之時
    間，已於本院審理時供述明確，起訴書記載被告2 次施用第
    1 級毒品之時間分別為97年8 月27日、97年9 月22日回溯72
    小時內之某時，容有未洽，爰補充記載如上，附此敘明。爰
    審酌被告前因施用毒品，經觀察勒戒之處分後猶犯同罪行、
    其犯罪本質上為戕害自我身心健康之行為，尚未嚴重破壞社
    會秩序或侵害他人權益，及其犯後態度、教育程度等一切情
    狀，分別量處如主文所示之刑，並依刑法第51條第5 款之規
    定，定其應執行之刑。被告於事實欄一之(二)雖經警發現其所
    有供施用海洛因所用之注射針筒1 支，惟該注射針筒並非違
    禁物，且已遭被告趁機丟棄致未扣案，此有警員陳志郎於97
    年10月3 日出具之職務報告1 份在卷足憑，為避免將來執行
    困難，爰不予宣告沒收。
據上論斷，應依刑事訴訟法第273 條之1 第1 項、第299 條第1
項前段，毒品危害防制條例第10條第1 項，刑法第11條前段、第
47條第1 項、第51條第5 款，判決如主文。
本案經檢察官甲○○到庭執行職務。
中    華    民    國    97    年    12    月    10    日
                  刑事第二庭    法  官  王  素  珍
以上正本證明與原本無異。
如不服本判決，應於判決收受後10日內，向本院提出上訴狀（須
附繕本）。
                                書記官  吳  伊  婷
中    華    民    國    97    年    12    月    10    日
附錄本案論罪科刑法條：
毒品危害防制條例第10條第1項
施用第一級毒品者，處6 月以上5 年以下有期徒刑。
施用第二級毒品者，處3 年以下有期徒刑。


司法院資訊處製作；財團法人民間司法改革基金會備份。
